【裁判字號】    97,訴,850
【裁判日期】    970416
【裁判案由】    毒品危害防制條例
【裁判全文】
臺灣板橋地方法院刑事判決               97年度訴字第850號
公  訴  人  臺灣板橋地方法院檢察署檢察官
被      告  甲○○
上列被告因違反毒品危害防制條例案件，經檢察官提起公訴（九
十七度毒偵字第一六六四號），因被告於本院準備程序中為有罪
之陳述，經本院合議庭裁定以簡式審判程序審理，判決如下：
    主  文
甲○○施用第一級毒品，累犯，處有期徒刑柒月。又施用第二級
毒品，累犯，處有期徒刑伍月。應執行有期徒刑拾月。
    事  實
一、甲○○前曾於民國九十二年間因犯竊盜罪，經臺灣臺北地方
    法院於九十二年六月二十三日以九十二年度易字第六二一號
    判處有期徒刑一年六月確定；復九十二年間因違反毒品危害
    防制條例案件，經本於九十三年一月二十九日以九十二年度
    訴字第一五九一號判處有期徒刑八月、五月，應執行有期徒
    刑十月確定；再於九十四年間因違反毒品危害防制條例案件
    ，經本院於九十五年一月十九日以九十四年度訴字第二五七
    六號判處有期徒刑七月、五月，應執行有期徒刑十月確定，
    嗣經減刑為有期徒刑五月。上開案件接續執行，於九十六年
    七月十六日縮刑期滿執行完畢出監。
二、甲○○前於八十九年間因施用毒品案件，經本院裁定送觀察
    、勒戒後，認無繼續施用毒品之傾向，於八十九年六月十四
    日執行完畢釋放出所，由臺灣板橋地方法院檢察署檢察官以
    八十九年度毒偵字第三四五六號、第三七六四號、第四０九
    ０號為不起訴處分確定。嗣於九十二年間因施用毒品案件，
    經本院以九十二年度毒聲字第九七八號裁定施以觀察、勒戒
    ，認有繼續施用毒品之傾向，經本院以九十二年度毒聲字第
    一五九八號裁定令入戒治處所施以強制戒治，於九十二年十
    月三十一日停止戒治處分出監，戒治期滿日為九十三年五月
    二十一日，嗣因法律修正報結。施用毒品刑責部份經本於九
    十三年一月二十九日以九十二年度訴字第一五九一號判處有
    期徒刑八月、五月，應執行有期徒刑十月確定；甲○○再於
    九十四年間因施用毒品，經本院於九十五年一月十九日以九
    十四年度訴字第二五七六號判處有期徒刑七月、五月，應執
    行有期徒刑十月確定，嗣經減刑為有期徒刑五月。詎猶不知
    悔改，(一)基於施用第一級毒品海洛因之犯意，於九十六年十
    二月三十日某時，在臺北縣新莊市友人住處，以將海洛因摻
    入香菸之方式，施用第一級毒品海洛因一次。(二)基於施用第
    二級毒品甲基安非他命之犯意，於九十六年十二月三十日某
    時，在臺北縣新莊市友人住處，以將第二級毒品甲基安非他
    命放在玻璃球內，再加熱燒烤成煙而予吸食之方式，施用甲
    基安非他命一次。嗣經警於九十六年十二月三十日二十三時
    許，在臺北縣新莊市○○○路一二六號前查獲。
三、案經臺北縣政府警察局新莊分局報告臺灣板橋地方法院檢察
    署檢察官偵查起訴，本院於準備程序進行中，被告就被訴事
    實為有罪之陳述，經告知被告簡式審判程序之旨，並聽取
    當事人之意見後，裁定進行簡式審判程序。
    理  由
一、上揭犯罪事實，業據被告甲○○於本院準備程序中及審理時
    坦承不諱，且被告被查獲時，經警採取之尿液檢體，經送行
    政院衛生署認可之臺灣檢驗科技股份有限公司檢驗後確呈毒
    品鴉片類陽性反應、甲基安非他命陽性反應，有該公司九十
    七年一月十六日濫用藥物檢驗報告附卷可稽，被告施用第一
    、二級毒品之犯行，即堪認定。
二、第查，被告前於八十九年間因施用毒品案件，經本院裁定送
    觀察、勒戒後，認無繼續施用毒品之傾向，於八十九年六月
    十四日執行完畢釋放出所，由臺灣板橋地方法院檢察署檢察
    官以八十九年度毒偵字第三四五六號、第三七六四號、第四
    ０九０號為不起訴處分確定。嗣於九十二年間因施用毒品案
    件，經本院以九十二年度毒聲字第九七八號裁定施以觀察、
    勒戒，認有繼續施用毒品之傾向，經本院以九十二年度毒聲
    字第一五九八號裁定令入戒治處所施以強制戒治，因法律修
    正報結。施用毒品刑責部份經本於九十三年一月二十九日以
    九十二年度訴字第一五九一號判處有期徒刑八月、五月，應
    執行有期徒刑十月確定；被告再於九十四年間因施用毒品，
    經本院於九十五年一月十九日以九十四年度訴字第二五七六
    號判處有期徒刑七月、五月，應執行有期徒刑十月確定，嗣
    經減刑為有期徒刑五月等情，有臺灣高等法院被告前案紀錄
    表在卷足憑。被告於觀察、勒戒執行完畢釋放後五年內再犯
    施用毒品之犯行，且經判刑確定，竟再施用第一、二級毒品
    因而為警查獲，即非屬毒品危害防制條例第二十條第三項所
    定「五年後再犯」之情形，檢察官逕行起訴，要無不合（最
    高法院九十五年台上字一０七一號判決參照）。事證明確，
    應依法論科。
三、核被告甲○○所為，係犯毒品危害防制條例第十條第一項之
    施用第一級毒品罪及第十條第二項之施用第二級毒品罪，其
    施用毒品前後之持有毒品行為，應為施用之高度行為所吸收
    ，均不另論罪。被告所犯施用第一級毒品罪及第二級毒品罪
    二罪間，犯意個別，行為互殊，應予分論併罰。被告有上揭
    事實欄記載之犯罪科刑及執行紀錄，有臺灣高等法院被告前
    案紀錄表附卷可考，其於受有期徒刑之執行完畢後，五年以
    內故意再犯有期徒刑以上之罪，為累犯，應依刑法第四十七
    條第一項之規定加重其刑。爰審酌被告之素行，多次漠視法
    令之禁制，恣意濫用毒品戕害己身，惟於他人尚無明顯重大
    危害，及其犯後坦承犯行，態度尚佳等一切情狀，各量處如
    主文所示之刑，並定其應執行刑，以資懲儆。
據上論斷，應依刑事訴訟法第二百七十三條之一第一項、第二百
九十九條第一項前段，毒品危害防制條例第十條第一項、第二項
，刑法第十一條前段、第四十七條第一項、第五十一條第五款，
判決如主文。
本案經檢察官林俊峰到庭執行職務。
中    華    民    國    97    年    4     月    16    日
                  刑事第八庭  法  官  潘翠雪
上列正本證明與原本無異。
如不服本判決，應於送達後十日內敘明上訴理由，向本院提出上
訴狀
                              書記官  江文彬
中    華    民    國    97    年    4     月    16    日
附錄本案論罪科刑法條全文：
毒品危害防制條例第10條
施用第一級毒品者，處 6 月以上 5 年以下有期徒刑。
施用第二級毒品者，處 3 年以下有期徒刑。


司法院資訊處製作；財團法人民間司法改革基金會備份。
